# 如何评估被合并企业净资产公允价值?陈版

提问人：呼叫帮助 时间：2010-12-24 17:53:29
母公司是高速公路公司，因二个子公司长期亏损及经营管理的需要。本年度母公司吸收合并二个子公司，子公司也是高速公路经营公司。因子公司的亏损母公司想由其承继。现税务部门要求提供一份对子公司评估的报告。评估被合并企业净资产公允价值是多少？
税法规定，可由合并企业弥补的被合并企业亏损的限额=被合并企业净资产公允价值X截至合并业务发生当年年末国家发行的最长期限的国债利率。 请问版主，我用哪种方法评估高速公路公司净资产公允价值？用收益法还是成本法？

回答人：chenyiwei
此问题主要涉及评估和税务方面的专业问题，请有此方面专业知识和实务操作经验的网友协助，谢谢。